【裁判字號】    90,上易,2790
【裁判日期】    900828
【裁判案由】    傷害等
【裁判全文】
臺灣高等法院刑事判決                            九十年度上易字第二七九號
    上  訴  人
    即  被  告  乙○○
右上訴人因傷害等案件，不服臺灣士林地方法院九十年度易字第一號，中華民國
九十年三月二十九日第一審判決（起訴案號：臺灣士林地方法院檢察署八十九年偵字
第一０六一號），提起上訴，本院判決如左：
    主  文
上訴駁回。
    事  實
一、乙○○與甲○○（另經原審法院依傷害及毀損罪判處拘役四十日、三十日，定執
    行刑六十日確定）係親弟兄，素有嫌隙，感情不睦。民國八十八年十二月二十六
    日乙○○邀集父母親聚餐，同日下午五時四十分許，甲○○駕駛車牌號碼ＢＨ─
    ０六七九號自用小客車搭載張正良至乙○○住家附近之台北市內湖區大湖國小東
    側門，停車於乙○○所駕駛之車牌號碼ＢＱ─六一八六號自用小客車後方。甲○
    ○與乙○○為ＢＱ─六一八六自小客車過戶之事發生爭執，乙○○以腳踹ＢＨ─
    ０六七九號自小客車之右後座車門，造成該車右後車門凹損，足生損害於甲○○
    。甲○○亦爬上ＢＱ─六一八六號自小客車上，猛烈跳、踹，造成該車引擎蓋、
    車頂、行李廂蓋及駕駛座車門凹損，擋風玻璃破裂，足以生損害於乙○○。嗣二
    人互相扭打，造成甲○○後頸擦傷一點五乘一公分、右手二處裂傷分別為零點四
    乘零點一乘一公分及零點八乘零點一乘一公分、左膝擦傷二乘一公分、右膝擦傷
    二乘一公分及零點五乘一公分、左手大拇指指甲下裂傷零點五乘零點一乘零點一
    公分等傷害，而乙○○則受有頭部右側腫脹三乘二乘零點三公分、左側臉頰裂傷
    一點五乘零點一乘零點一公分、左手肘擦傷二乘一公分、左大腿擦傷六乘一公分
    等傷害。
二、案經被害人甲○○訴由台北市政府警察局內湖分局報請臺灣士林地方法院檢察署
    檢察官偵查起訴。
    理  由
一、訊據被告乙○○矢口否認有毀損、傷害等犯行，辯稱：我沒有打甲○○，也沒有
    毀損他的車輛，是遭甲○○毆打及車輛被其毀損云云。
二、然查：右開犯罪事實，業據甲○○指訴歷歷，核與現場證人即被告父親張正良指
    證之情節相符，張正良明確證稱被告乙○○有與甲○○互毆，以腳踢甲○○之車
    輛等語，本件並有甲○○自小客車之毀損照片在卷可稽，而甲○○被毆受有上揭
    傷害，亦有診斷證明書附卷為憑。至被告之母親張林蔚如雖稱未看到被告乙○○
    打人及踢車輛云云，當係因母子親情，迴護被告之詞，不足採信。是被告所辯，
    顯係卸責之詞，不足採信，其事證明確，犯行洵堪認定，應予依法論科。
三、核被告乙○○所為，係犯刑法第二百七十七條第一項之傷害罪及同法第三百五十
    四條之毀損罪。所犯上開兩罪，犯意各別，罪名互異，應予分論併罰。
四、原審基此認定，援引刑法第二百七十七條第一項、第三百五十四條、第四十一條
    第一項前段、第五十一條第六款，罰金罰鍰提高標準條例第一條前段、第二條等
    規定，審酌被告之品行、生活狀況、與被害人之兄弟關係及其犯罪之動機、目的
    、手段、被害人所受之傷勢、犯罪後之態度等一切情狀，對傷害部分，量處拘役
    三十日，毀損部分，量處拘役二十日，定執行刑為拘役四十日，並諭知如易科罰
    金，以三百元折算一日，經核其認事用法，均無不合，被告上訴意思，仍執前詞
    ，否認犯罪，核無理由，上訴應予駁回。
五、據上論斷，應依刑事訴訟法第三百六十八條，判決如主文。
本案經檢察官柯麗鈴到庭執行職務
中      華      民      國     九十     年    八      月     二十八     日
                            臺灣高等法院刑事第五庭
                                審判長法  官  趙  功  恆
                                      法  官  楊  貴  雄
                                      法  官  林  立  華
右正本證明與原本無異。
不得上訴。
                                      書記官  孫  佩  琳
中      華      民      國     九十     年    八      月     二十八     日
附錄本案論罪科刑法條全文：
刑法第二百七十七條第一項
傷害人之身體或健康者，處三年以下有期徒刑，拘役或一千元以下罰金。
刑法第三百五十四條：
毀棄、損壞前二條以外之他人之物或致令不堪用，足以生損害於公眾或他人者，處二
年以下有期徒刑、拘役或五百元以下罰金。


司法院資訊處製作；財團法人民間司法改革基金會備份。
